臺灣高等法院臺中分院刑事判決　　　 96年度交上易字第205號
上　訴　人
即　被　告　甲○○
選任辯護人　游琦俊律師
上列上訴人因過失傷害案件，不服臺灣臺中地方法院95年度交易
字第479號中華民國95年12月12日第一審判決（起訴案號：臺灣
臺中地方法院檢察署95年度偵字第11609號），提起上訴，本院
判決如下：
    主  文
上訴駁回。
甲○○緩刑貳年。
    事實及理由
一、本案經本院審理結果，認第一審判決認事用法及量刑均無不
    當，應予維持，並引用第一審判決書記載之事實、證據及理
    由（如附件）。
二、上訴人即被告甲○○（下稱被告）上訴意旨略以：本件證據
    不足以證明被告有超車不慎撞及同方向在前行駛之告訴人丙
    ○○○之左側肩膀，而係在右側併行無照駕駛重型機車之告
    訴人欠缺駕駛技術能力，遇路寬縮減及閃避路面坑洞情狀，
    偏向左側而擦撞被告車輛之右後側致倒地受傷，不能認定被
    告有本件之犯行；又被告已與告訴人和解，賠償告訴人新台
    幣（下同）20萬元之損害，如認定有罪，請求從輕量刑並諭
    知緩刑之宣告等語。經查，
    (1)被告與告訴人車輛原係平行停等紅燈，待燈號轉變為綠燈
      後，係告訴人之機車先起動，被告則自後方超越告訴人的
      機車等情事，業據被告之輔佐人即被告之子陳印真在原審
      審理時詳述明確，且未為在場之被告所否認，被告開車超
      車時確實有擦撞到告訴人丙○○○致其受傷之情事，業據
　    原審於理由中為詳盡之說明，並引用相關之證據，做為判
      斷之依據，本院審酌原審之理由說明，並無違反事理或有
      理由矛盾，或有證據不足之情形。至於被告辯稱系爭道路
      寬幅有驟然減縮一事，然道路之寬幅應依道路標線劃分後
      之道路狀況而定，本件肇事路段有雙黃實線設於路段中間
      ，用以分隔雙向車道，自該雙黃實線至路側之白實線止，
      系爭道路之寬幅均為4.8公尺，有道路交通事故現場圖附
      卷可證，被告雖以證一A照片辯稱系爭道路有縮減之情形
      ，然肇事路段之中和街屬環形路段，非直線形路段，除有
      前開附卷之道路交通事故現場圖可證外，亦有被告於本院
      提出證一B證片可佐，被告未參審肇事地點之環形路段，
      逕以直線測量方式而謂肇事地點有路幅減縮，顯有不當。
      被告雖復辯稱故事發生地點有人孔蓋造成之坑洞，非屬路
      面平整無缺陷云云，然依被告在本院審理中提出之證一B
      、C照片，該人孔蓋形成之路面微微下凹，尚難認屬坑洞
      或道路有缺陷，至於被告另請求針對本件肇事原因再次送
      鑑定，雖因事故發生後，被告之車輛已移動，而無法據予
      覆議，有臺灣省車輛行車事故覆議鑑定委員會96年3月27
      日府覆議字第0966200705號函在卷可參，然本件被告既因
      超車時，未與前車保持半公尺以上之距離，致擦撞告訴人
      ，非可僅以道路設施陸續鋪設造成路面些微起伏，即認本
      件肇事原因係告訴人技術不佳所導致，此外，被告既未提
      出其他有利之證據供本院審酌，尚難認被告之辯解為可採
      。
    (2)告訴人丙○○○因本件車禍，致受有人中擦傷、右手肘、
      右膝、右手腕擦傷與肱股骨折等傷害，此亦有東勢鎮農會
      附設農民醫院診斷證明書1紙在卷可稽，依告訴人丙○○
      ○所受之前開傷勢以觀，其所受傷害之位置在右側，正與
      所述遭被告擦撞左肩而人車往右倒地而受傷之事實相符，
      此正足以說明告訴人丙○○○所證述之情節非虛。
    (3)被告確實有賠償告訴人丙○○○20萬元損害之事實，業據
      告訴人向本院提出之台灣台中地方法院調解筆錄1份附卷
      可稽。原審審酌被告無不法犯罪前科紀錄，素行尚佳，其
    　於本件車禍之過失程度，告訴人丙○○○之受傷狀況及未
      與告訴人達成和解，以金錢稍事彌補告訴人因本件車禍所
      受身心之損傷，暨其犯後未能坦認自己過失之犯罪後態度
      等一切情形，量處拘役伍拾玖日，及諭知易科罰金之折算
      標準，其認事用法及量刑，並無不當，被告上訴謂其無過
      失云云，為無理由，應予駁回。末查被告以前未曾受有期
      徒刑以上刑之宣告，有台灣高等法院被告前案紀錄表在卷
      可查，其經此次受刑之宣告，當知警惕，應無再犯之虞，
      本院認所宣告之刑，以暫不執行為適當，故予同時諭知緩
      刑2年。
三、據上論斷，應依刑事訴訟法第373條、第368條，刑法第74條
    第1項第1款，判決如主文。
本案經檢察官乙○○到庭執行職務。
中　　華　　民　　國　　96　　年　　6     月    5　　日
        　　刑事第六庭    審判長法　官  李  文  雄
　　　　　　　　　　　　　　    法　官  邱  顯  祥
　　　　　　　　　　　　　　　  法　官  林  靜  芬
上列正本證明與原本無異。
不得上訴。
                                書記官  林  素  妃
中　　華　　民　　國　　96　　年　　6 　　月　　5 　　日
中華民國刑法第284條
因過失傷害人者，處6月以下有期徒刑、拘役或500元以下罰金，
致重傷者，處1年以下有期徒刑、拘役或500元以下罰金。
從事業務之人，因業務上之過失傷害人者，處1年以下有期徒刑
、拘役或1千元以下罰金，致重傷者，處3年以下有期徒刑、拘
役或2千元以下罰金。
